【裁判字號】    98,審易,1159
【裁判日期】    980710
【裁判案由】    竊盜
【裁判全文】
臺灣高雄地方法院刑事判決            98年度審易字第1159號
公  訴  人  臺灣高雄地方法院檢察署檢察官
被      告  丁○○
                    （現另案於臺灣高雄第二監獄執行中）
上列被告因竊盜案件，經檢察官提起公訴（97年度偵字第28216
、25695 號），本院判決如下：
    主  文
丁○○犯竊盜罪捌罪，均累犯，各處如附表所示之刑，如易科罰
金，均以新臺幣壹仟元折算壹日。應執行有期徒刑壹年貳月，如
易科罰金，以新臺幣壹仟元折算壹日。
其他被訴部分無罪。
    事  實
一、丁○○前因毒品危害防制條例案件，經法院判處有期徒刑5
    月確定，於民國94年1 月4 日入監服刑，於94年6 月3 日期
    滿執行完畢；另因毒品危害防制條例等案件，經法院分別判
    處有期徒刑1 年、6 月確定，以上各罪接續執行，於95年2
    月7 日入監服刑，於96年6 月25日縮短刑期假釋付保護管束
    ，於96年7 月21日（適用中華民國九十六年罪犯減刑條例後
    應為96年7 月16日）保護管束期滿、假釋未經撤銷視為執行
    完畢（均構成累犯）。詎各基於意圖為自己不法所有之犯意
    ，分別於附表所示之「時間」、「地點」，以該附表所示之
    「手法」，竊取該附表所示之「財物」。嗣分別於附表所示
    之「查獲經過」為警查獲。
二、案經高雄市政府警察局三民第二分局報告（指附表編號1 、
    2、6 至8 部分），及臺灣高雄地方法院檢察署檢察官自動
    檢舉（指附表編號3 至5 部分）偵辦。
    理  由
壹、證據能力方面
    本判決所引用之證據資料（詳後引用之各項證據），其中係
    屬傳聞證據部分，縱無刑事訴訟法第159 條之1 至第159 條
    之4 或其他規定之傳聞證據例外情形，亦因被告丁○○、檢
    察官於本院調查證據時，知有第159 條第1 項不得為證據之
    情形，而未於言詞辯論終結前聲明異議，視為同意作為證據
    使用；本院審酌卷內並無事證顯示各該陳述之作成時、地與
    週遭環境，有何致令陳述內容虛偽、偏頗之狀況後，也認為
    適當，依刑事訴訟法第159 條之5 第2 項之規定，為傳聞法
    則之例外，應有證據能力。
貳、實體方面
一、訊據被告丁○○迭於警詢、偵查及本院審理中，坦承附表所
    示之8 次竊盜犯行不諱，核與證人即附表所示被害人分別於
    警詢之陳述，及證人庚○○（即附表編號3 至5 之被害人）
    另於偵訊、本院審理中之證述，均大致相符，並有監視錄影
    畫面翻拍照片、現場照片等件存卷足憑，堪信被告之自白合
    於事實，可堪採信，本案事證明確，被告各該竊盜犯行均堪
    認定。
二、核被告關於附表編號1 至8 所為，均係涉犯刑法第320條第1
    項之竊盜罪。被告前經犯罪事實要旨欄所示徒刑之宣告及執
    行完畢，有臺灣高等法院被告前案紀錄表1 份在卷可稽，被
    告竟再犯附表所示之有期徒刑以上各罪，均應論以累犯，並
    加重其刑。被告於警方發覺附表編號2 、6 至8 所示該4 次
    竊盜犯行前，主動向警供承該等竊盜犯行，有被告98年8 月
    14日警詢筆錄1 份在卷可按，是以被告就該4 次竊盜犯行，
    乃具係對於未經發覺之罪自首並願接受裁判，應依刑法第62
    條前段規定，減輕其刑，又被告該4 次犯行同具刑之加重及
    減輕事由，應予先加後減。末被告所犯附表所示8 罪，犯意
    各別，應予分論併罰。
三、本院審酌被告一再行竊他人財物，所為害及他人財產權益，
    係屬不該。惟念被告犯後尚知全然坦承犯行，非無悔意，且
    就附表編號3 至5 所示部分，被告已與被害人庚○○達成和
    解（惟尚未實際清償），有本院和解筆錄在卷可稽，另附表
    編號1 、2 、6 至8 所示被害人，則均於警詢中陳明無意提
    出竊盜告訴之意旨，再斟以被告之犯罪目的、生活狀況、智
    識程度等一切情狀，爰分別量處如附表各所示之刑，且依司
    法院大法官釋字第662 號解釋之意旨，均諭知以新臺幣1,00
    0 元折算1 日之易科罰金折算標準。末為被告定應執行之刑
    ，且參酌前開解釋，諭知同前之易科罰金折算標準。
、被訴無罪部分
一、公訴意旨另略以：被告除於附表編號3 至5 所示之時間，3
    度在高雄市○○區○○路206 號工地（下稱前開澄和路工地
    ）內徒手行竊外，復各基於意圖為自己不法所有之犯意，2
    度在同一工地內徒手行竊，因認被告此2 次所為，亦均涉嫌
    刑法第320 條第1 項之竊盜罪嫌等語。
二、按犯罪事實應依證據認定之，無證據不得認定犯罪事實；不
    能證明被告犯罪，應諭知無罪之判決，刑事訴訟法第154 條
    第2 項、第301 條第1 項前段分別定有明文。又被告之自白
    ，不得作為有罪判決之唯一證據，仍應調查其他必要之證據
    ，以察其是否與事實相符，刑事訴訟法第156 條第2 項亦規
    定甚明。
三、公訴人認被告涉及此2 次竊盜罪嫌，無非係以被告於97年8
    月14日之警詢自白，資為唯一論據。
四、訊據被告堅辭否認此2 次犯行，辯稱：我雖曾5 度前往前開
    澄和路工地，但只有其中3 次曾下手行竊，其餘2 次則因未
    及下手行竊前即遭庚○○發現等故，只好徒手離開等語。
五、經查：
(一)被告於97年8 月14日警詢中雖曾自白：「（問：你於何時、
    以何方式竊取高雄市○○區○○路206 號工地…？答：）我
    於97年5 月27日前往行竊…並於97年6 月23日、97年6 月30
    日、97年7 月2 日、97年7 月7 日再前往行竊…」云云。惟
    被告該次警詢中自白，俱核與其後續迭於偵訊、本院審理中
    所辯，迥然相悖，亦即被告就親身經歷之事件，前後竟有相
    互迥異之說詞，則被告警詢中關於自己乃係5 度前往前開澄
    和路工地行竊之自白，究否較諸其於偵查、審理中所辯僅3
    度下手行竊等語，更合於事實而為可堪採信，本不無可疑。
(二)再者，證人庚○○於本院審理中，明確證稱：我在前開澄和
    路工地看過被告數次，時間都是在97年6 至7 月間，第一次
    被告一看到我就離開了，並沒有拿走任何的東西等語，亦即
    證人庚○○確曾親見被告在未下手實施竊盜犯行前，即徒手
    離去前開澄和路工地之情，足徵被告首開所辯，要非無據。
    此外，本院遍查全卷，別無其他積極證據足資佐證除附表編
    號3 至5 所示之犯行外，被告另曾2 度在前開澄和路工地內
    行竊，自應認被告此2 次之竊盜犯罪疑嫌均尚有未足，揆諸
    前揭說明，不能證明被告犯罪，依法應諭知被告無罪之判決
    。
據上論結，應依刑事訴訟法第299 條第1 項前段、第301 條第1
項前段，刑法第320 條第1 項、第47條第1 項、第62條前段、第
41條第1 項前段、第51條第5 款，刑法施行法第1 條之1 ，判決
如主文。
本案經檢察官甲○○到庭執行職務。
中    華    民    國    98    年    7     月    10    日
                  刑事第十庭  法  官  莊珮吟
以上正本證明與原本無異。
如不服本判決應於收受本判決後10日內向本院提出上訴書狀，並
應敘述具體理由，如未敘述上訴理由者，應於上訴期間屆滿後20
日內補提理由書狀於本院（均須按他造當事人之人數附繕本）「
切勿逕送上級法院」。
中    華    民    國    98    年    7     月    10    日
                              書記官  黃勤涵
┌──────────────────────────────────────────────┐
│附表：                                                                                      │
├─┬───┬────┬───────────┬─┬──────────┬──────────┤
│編│時  間│地   點 │手                  法│被│查    獲    經    過│刑                度│
│號│(民國)│        │                      │害│                    │                    │
│  │      │        │                      │人│                    │                    │
├─┼───┼────┼───────────┼─┼──────────┼──────────┤
│1 │97年2 │高雄市三│佯以受該公司某張姓經理│萬│己○○經由該公司內部│有期徒刑月        │
│  │月29日│民區覺民│之委託而獲准入內，進而│天│監視設備查覺丁○○行│                    │
│  │12時4 │路107 號│徒手竊取擺放在該公司地│財│蹤可疑後，於丁○○甫│                    │
│  │分許  │某公司  │下室之電鍍鐵條20支（價│  │離開公司1 樓大門口之│                    │
│  │      │        │值新臺幣〔下同〕4,000 │  │際出面攔阻，丁○○乃│                    │
│  │      │        │元）得手              │  │將所竊得之電鍍鐵條棄│                    │
│  │      │        │                      │  │置在地，隻身逃離現場│                    │
├─┼───┼────┼───────────┼─┼──────────┼──────────┤
│2 │97年4 │高雄市三│徒手竊取該工地板模承包│黃│嗣丁○○於員警知悉本│有期徒刑貳月        │
│  │或5 月│民區吉林│商所有，擺放在該工地內│錦│案前（戊○○原未報案│                    │
│  │間某日│街122 號│之鐵柱40支及鐵條（價值│祥│），主動於97年8 月18│                    │
│  │      │旁「堅山│合計2 萬元）得手      │  │日警詢中供承上情，自│                    │
│  │      │建設公司│                      │  │首並接受裁判        │                    │
│  │      │」工地  │                      │  │                    │                    │
├─┼───┼────┼───────────┼─┼──────────┼──────────┤
│3 │97年5 │高雄市三│徒手竊取擺放在該工地內│蔡│嗣庚○○屢向黃信義催│有期徒刑月        │
│  │月27日│民區澄和│之鷹架踏板10片得手，惟│兆│討鷹架踏板等物未果，│                    │
│  │8 時許│路206 號│尚未離去現場前，為適前│益│乃對黃信義提出侵占、│                    │
│  │      │工地    │往該工地巡視之庚○○發│  │詐欺告訴，經檢察官偵│                    │
│  │      │        │現，丁○○乃自稱黃信義│  │辦後，始查悉係丁○○│                    │
│  │      │        │（丁○○胞弟姓名），且│  │獨自下手行竊者      │                    │
│  │      │        │佯以因與該工地土木包商│  │                    │                    │
│  │      │        │間存有糾紛，願意代為保│  │                    │                    │
│  │      │        │管鷹架踏板云云，順利離│  │                    │                    │
│  │      │        │開現場                │  │                    │                    │
├─┼───┼────┼───────────┼─┼──────────┼──────────┤
│4 │97年6 │同上    │徒手竊取鷹擺放在該工地│同│同上                │有期徒刑月        │
│  │至7 月│        │內之鷹架踏板10片及門框│上│                    │                    │
│  │某3 日│        │1 只得手              │  │                    │                    │
├─┤      ├────┼───────────┼─┼──────────┼──────────┤
│5 │      │同上    │徒手竊取擺放在該工地內│同│同上                │有期徒刑月        │
│  │      │        │之鐵梯（起訴書誤載為鋁│上│                    │                    │
│  │      │        │梯）1 具及鐵條20支得手│  │                    │                    │
├─┤      ├────┼───────────┼─┼──────────┼──────────┤
│6 │      │高雄市三│徒手竊取擺放在該工地內│吳│嗣丁○○於員警知悉本│有期徒刑貳月        │
│  │      │民區銀杉│之鐵梯鷹架踏板10片（價│佳│案前（乙○○原未報案│                    │
│  │      │街「德旺│值合計3,500元）得手   │燕│），主動於97年8 月18│                    │
│  │      │建設公司│                      │  │日警詢中供承上情，自│                    │
│  │      │」工地  │                      │  │首並接受裁判        │                    │
├─┼───┼────┼───────────┼─┼──────────┼──────────┤
│7 │97年5 │高雄縣鳥│徒手竊取由高雄縣鳥松鄉│代│嗣丁○○於員警知悉本│有期徒刑貳月        │
│  │或6 月│松鄉公園│公所設置、管理之鐵製水│理│案前（歐大銓原未報案│                    │
│  │間某日│路與恆山│溝蓋3 塊（價值合計約5,│人│），主動於97年8 月18│                    │
│  │      │街口    │400 元）              │歐│日警詢中供承上情，自│                    │
│  │      │        │                      │大│首並接受裁判        │                    │
│  │      │        │                      │銓│                    │                    │
├─┼───┼────┼───────────┼─┼──────────┼──────────┤
│8 │97年7 │高雄市三│徒手竊取該工地承包商所│張│嗣丁○○於員警知悉本│有期徒刑貳月        │
│  │月間某│民區鼎強│有，擺放在該工地內之鷹│簡│案前（丙○○○原未報│                    │
│  │日    │街101 之│架踏板（每片價值約500 │日│案），主動於97年8 月│                    │
│  │      │12號旁工│元）得手              │金│18 日 警詢中供承上情│                    │
│  │      │地      │                      │  │，自首並接受裁判    │                    │
└─┴───┴────┴───────────┴─┴──────────┴──────────┘
◎附錄本案所犯法條：
《刑法第320 條第1 項─竊盜罪》
意圖為自己或第三人不法之所有，而竊取他人之動產者，為竊盜
罪，處5 年以下有期徒刑、拘役或500 元以下罰金。
《刑法施行法第1 條之1 》
中華民國94年1 月7 日刑法修正施行後，刑法分則編所定罰金之
貨幣單位為新臺幣。
94年1 月7 日刑法修正時，刑法分則編未修正之條文定有罰金者
，自94年1 月7 日刑法修正施行後，就其所定數額提高為30倍。
但72年6 月26日至94年1 月7 日新增或修正之條文，就其所定數
額提高為3 倍。


司法院資訊處製作；財團法人民間司法改革基金會備份。
